---
title: "Modul 4"
author: "Nada Salsabila imari"
output: pdf_document
---

```{r setup, include=FALSE}
knitr::opts_chunk$set(echo = TRUE)
```

## Pendahuluan

*Load library* **dslabs** dan *import dataset* ***"murders"***.

```{r data}
library(dslabs)
data(murders)
```

Berdasarkan artikel pada tautan **https://www.rdocumentation.org/packages/dslabs/versions/0.7.3/topics/murders**, *dataset "murders"* berisikan data **US Gun Murders By State For 2010**, yaitu data pembunuhan menggunakan senjata api dari laporan FBI dan informasi populasi dari setiap negara bagian di Amerika Serikat pada tahun 2010.

## Nomor 1
Menampilkan nilai populasi terkecil, dengan langkah-langkah :

- Akses variabel *populasi* menggunakan operator aksesor ($) dan simpan pada objek baru *"pop"*.

- Urutkan variabel *"pop"* dari yang terkecil ke terbesar menggunakan fungsi sort() dan simpan di objek yang sama

- Tampilkan nilai populasi terkecil menggunakan operator([]).

```{r nomor 1}
pop <- murders$population
pop <- sort(pop)
pop[1]
```

Dari langkah-langkah yang sudah dilakukan dan mengambil data pertama variabel *"pop"*, didapatkan **nilai populasi terkecil adalah 563626**.

## Nomor 2

Menampilkan indeks dari data yang memiliki nilai populasi terkecil.

- Akeses variabel populasi dari *dataset* dan simpan dalam *"pop"*.

- Gunakan fungsi order() untuk menemukan vektor indeks yang mengurutkan *"pop"* berdasakan indeks dengan nilai terkecil ke terbesar dan hasilnya disimpan dalam objek *"ord"*.

- Tampilkan data pertama variabel *"ord"*.

```{r nomor 2}
pop <- murders$population
ord <- order(pop)
ord[1]
```

Dari langkah-langkah yang sudah dilakukan, didapatkan **indeks dari data yang memiliki nilai populasi terkecil adalah indeks 51**.

## Nomor 3

Menuliskan satu baris kode dengan fungsi which.min() untuk menampilkan hasil yang sama dengan langkah nomor 2.

```{r nomor 3}
which.min(murders$population)
```

Dengan menggunakan fungsi which.min() untuk data populasi, ditampilkan hasil yang sama dengan langkah nomor 2, yaitu **indeks dari data yang memiliki nilai populasi terkecil adalah indeks 51**.

## Nomor 4

Menampilkan nama negara yang memiliki populasi terkecil

- Buat variabel *"i"* untuk menyimpan indeks dari data yang memiliki nilai populasi terkecil yang didapatkan dari penggunaan fungsi which.min().

- Simpan data negara bagian dalam variabel *"states"*.

- Tampilkan negara bagian dalam variabel *"states"* yang memiliki indeks *"i"*

```{r nomor 4}
i <- which.min(murders$population)
states <- murders$state
states[i]
```

Dari langkah-langkah yang sudah dilakukan, didapatkan **nama negara yang memiliki populasi terkecil adalah Wyoming**.

## Nomor 5

Menyimpan hasil pemeringkatan populasi dari tiap negara bagian, dimulai dari nilai terkecil hingga terbesar.

- Simpan data negara bagian dalam variabel *"states"*. 

- Gunakan fungsi rank() untuk menentukan peringkat populasi dari tiap negara bagian dimulai dari nilai terkecil hingga terbesar. Simpan hasil pemeringkatan di objek baru *"ranks"*.

- Buat *data frame* baru yang berisi nama negara bagian dan peringkatnya dengan nama *"my_df"*, kemudian tampilkan data teratasnya.

```{r nomor 5}
states <- murders$state
ranks <- rank(murders$population)
my_df <- data.frame(states = states, ranks = ranks)
head(my_df)
```
Jadi, data yang didapatkan adalah **nama negara bagian dan pemeringkatan populasi dari tiap negara bagian dimulai dari nilai terkecil hingga terbesar, tanpa mengubah urutan asli data yang ada di variabel *"states"***.

## Nomor 6

Mengulangi langkah nomor 5 tapi urutkan my_df dengan fungsi order().

- Simpan data negara bagian dalam variabel *"states"*. 

- Gunakan fungsi rank() untuk menentukan peringkat populasi dari tiap negara bagian dimulai dari nilai terkecil hingga terbesar. Simpan hasil pemeringkatan di objek baru *"ranks"*

- Buat objek *"ind"* untuk menyimpan indeks yang diperlukan dalam mengurutkan data populasi. Gunakan fungsi order() untuk menentukan vektor indeks yang mengurutkan populasi berdasakan indeks dengan nilai terkecil ke terbesar.

- Buat *data frame* baru yang berisi nama negara bagian dan peringkatnya yang diurutkan berdasarkan indeks populasi terkecil ke terbesar dengan nama *"my_df"*, kemudian tampilkan data teratasnya.

```{r nomor 6}
states <- murders$state
ranks <- rank(murders$population)
ind <- order(murders$population)
my_df <- data.frame(states = states[ind], ranks = ranks[ind])
head(my_df)
```

Jadi, data yang didapatkan adalah **nama negara bagian dan pemeringkatan populasi dari tiap negara bagian dimulai dari nilai terkecil hingga terbesar, yang telah diurutkan dari populasi yang paling tidak padat hingga ke yang terpadat**.

## Nomor 7

Buat plot yang memvisualisasikan total pembunuhan terhadap populasi dan identifikasi hubungannya.

- Simpan populasi dalam satuan jutaan di variabel *x*, dan total pembunuhan di variabel *y*.

- Buat plot *y* terhadap *x* menggunakan fungsi plot(). Beri keterangan sumbu x dengan argumen "xlab" sebagai "Populasi" dan sumbu y dengan argumen "ylab" sebagai "Total Pembunuhan". Argumen "pch" digunakan untuk memilih variasi titik dan argumen "cex" digunakan untuk menyesuaikan besar titik.

```{r nomor 7}
x <- murders$population / 10^6
y <- murders$total
plot(x, y,
     pch = 19, cex = 0.8, xlab = "Populasi", ylab = "Total Pembunuhan")
```

Melalui visualisasi diatas, dapat  diidentifikasi hubungan antara keduanya adalah **negara bagian dengan populasi lebih besar memiliki lebih banyak total pembunuhan. Selain itu, banyak negara bagian memiliki populasi dibawah 5 juta, dapat dilihat dari titik yang berkumpul di plot**.

## Nomor 8

Membuat histogram dari populasi negara bagian.

- Simpan populasi dalam satuan jutaan di variabel *x*.

- Buat histogram dari *x* menggunakan fungsi hist(). Beri keterangan sumbu x dengan argumen "xlab" sebagai "Populasi". Argumen "main" digunakan untuk mengubah nama *default* historgram.

```{r nomor 8}
x <- murders$population / 10^6
hist(x,
     xlab = "Populasi", main = paste("Histogram Populasi Negara Bagian"))
```

Melalui histogram diatas, dapat dievaluasi bahwa **sebagian besar populasi memiliki frekuensi antara 0 hingga 5**. Selain itu, dapat disimpulkan pula bahwa **terdapat dua kasus yang nilai populasinya sangat tinggi, yang tertinggi pertama memiliki frekuensi antara 35 - 40 dan tertinggi kedua memiliki frekuensi antara 25 - 30**. 

## Nomor 9

Membuat *boxplot* dari populasi negara bagian berdasarkan wilayahnya menggunakan fungsi boxplot(). Untuk membuat angka yang ditampilkan di *boxplot* berupa angka bulat, bisa dengan cara menyatakan populasi dalam satuan jutaan. Tentukan *murders* sebagai *dataset*-nya. Beri keterangan sumbu x dengan argumen "xlab" sebagai "Wilayah Negara Bagian" dan sumbu y dengan argumen "ylab" sebagai "Populasi"

```{r nomor 9}
boxplot(population/10^6 ~ region, data = murders,
        xlab = "Wilayah Negara Bagian", ylab = "Populasi")
```

Melalui visualisasi diatas, dapat disimpulkan bahwa :

- **Dilihat dari garis batas atas tertinggi, wilayah negara bagian *Northeast* memiliki tingkat populasi yang lebih tinggi daripada tiga wilayah lainnya. Urutan tingkat populasi tertinggi kedua sampai keempat adalah wilayah negara bagian *North Central*, *South*, dan *West***.

- **Dilihat dari titik tertinggi, negara bagian dengan populasi terbanyak pertama ada di wilayah negara bagian *West*, serta terbanyak kedua dan ketiga ada di wilayah negara bagian *South***.
