---
title: "Modul 3"
author: "Nada Salsabila imari"
output:
  pdf_document: default
  word_document: default
---

```{r setup, include=FALSE}
knitr::opts_chunk$set(echo = TRUE)
```
## Pendahuluan

*Load library* **dslabs** dan *import dataset* ***"murders"***.

```{r data}
library(dslabs)
data(murders)
```

Berdasarkan artikel pada tautan **https://www.rdocumentation.org/packages/dslabs/versions/0.7.3/topics/murders**, *dataset "murders"* berisikan data **US Gun Murders By State For 2010**, yaitu data pembunuhan menggunakan senjata api dari laporan FBI dan informasi populasi dari setiap negara bagian di Amerika Serikat pada tahun 2010.

## Nomor 1

Diketahui pernyataan untuk *data frame* *"murders"*

a. Terdiri dari 51 negara.

b. Data berisi tingkat pembunuhan pada 50 negara bagian dan DC.

c. Data berisi Nama negara bagian, singkatan dari nama negara bagian, wilayah negara bagian, dan populasi negara bagian serta jumlah total pembunuhan pada tahun 2010.

d. str tidak menunjukkan informasi yang relevan.

```{r nomor 1}
str(murders)
```

Dengan menggunakan fungsi str untuk memeriksa struktur objek *"murders"*. Ditampilkan struktur *data frame* terdiri dari 51 objek dari 5 variabel. Variabel-variabelnya adalah *state* (nama negara bagian), *abb* (singkatan nama negara bagian), *region* (wilayah negara bagian), *population* (populasi negara bagian), dan *total* (jumlah total pembunuhan). Selain itu, juga ditampilkan jenis *class* dan *head data* masing-masing variabel.

Dari informasi yang diketahui mengenai *dataset "murders"* dan struktur *data frame*, dapat disimpulkan di antara empat pernyataan diketahui yang paling menggambarkan karakter dari tiap variabel pada *data frame* adalah pernyataan
**c. Data berisi Nama negara bagian, singkatan dari nama negara bagian, wilayah negara bagian, dan populasi negara bagian serta jumlah total pembunuhan pada tahun 2010.**

## Nomor 2

Menyebutkan nama kolom yang digunakan pada *data frame*.

```{r nomor 2}
names(murders)
```

Dengan menggunakan fungsi names(), didapatkan nama kolom yang digunakan pada *data frame* adalah ***state***, ***abb***, ***region***, ***population***, dan ***total***.

## Nomor 3

Operator aksesor ($) digunakan untuk mengekstrak informasi singkatan negara dan menyimpannya pada objek *"a"*.

```{r nomor 3}
a<-murders$abb
class(a)
```

Dengan menggunakan fungsi class() didapatkan **jenis *class* dari objek tersebut adalah *character***.

## Nomor 4

Tanda kurung siku digunakan untuk mengekstrak singkatan nama negara dan menyimpannya pada objek *"b"*.

```{r nomor 4}
b<-murders[["abb"]]
identical(a,b)
```

Dengan menggunakan fungsi identical() untuk membandingkan informasi dari kedua variabel tersebut, didapatkan hasil *TRUE* yang berarti dapat disimpulkan bahwa **variabel *"a"* dan *"b"* bernilai sama**.

## Nomor 5

Menentukan jumlah *region* yang dimiliki *dataset*.

```{r nomor 5}
length(levels(murders$region))
```

Dengan menggunakan satu baris kode yang memuat fungsi level() dan length(), didapatkan bahwa **jumlah *region* yang dimiliki *dataset* adalah 4**.

## Nomor 6

Menampilkan tabel baru yang berisi jumlah *state* pada tiap *region*.

```{r nomor 6}
table(murders$region)
```

Dengan menggunakan fungsi table() dalam satu baris kode, ditampilkan tabel baru yang berisi jumlah *state* pada tiap *region*, yaitu

***Northeast* = 9**; ***South* = 17**; ***North Central* = 12**; dan ***West* = 13**.
