---
title: "Modul 5"
author: "Nada Salsabila imari"
date: "12/1/2020"
output: pdf_document
---

```{r setup, include=FALSE}
knitr::opts_chunk$set(echo = TRUE)
```

## Pendahuluan

*Load library* **dslabs** dan *import dataset* ***"murders"***.

```{r data}
library(dslabs)
data(murders)
```

Berdasarkan artikel pada tautan **https://www.rdocumentation.org/packages/dslabs/versions/0.7.3/topics/murders**, *dataset "murders"* berisikan data **US Gun Murders By State For 2010**, yaitu data pembunuhan menggunakan senjata api dari laporan FBI dan informasi populasi dari setiap negara bagian di Amerika Serikat pada tahun 2010.

## Nomor 1

Fungsi nchar dapat digunakan untuk menghitung jumlah karakter dari suatu vektor karakter. Buatlah satu baris kode yang akan menyimpan hasil komputasi pada variabel *‘new_names’* dan berisi singkatan nama negara ketika jumlah karakternya lebih dari 8 karakter.

```{r nomor 1}
new_names <- ifelse(nchar(murders$state)>8, murders$abb, murders$state)
new_names
```

## Nomor 2

Buat fungsi sum_n yang dapat digunakan untuk menghitung jumlah bilangan bulat dari 1 hingga *n*. Gunakan pula fungsi ini untuk menentukan jumlah bilangan bulat dari 1 hingga 5.000.

```{r nomor 2}
sum_n <- function(n){
  x <- 1:n
  sum(x)
}

sum_n(5000)
```

## Nomor 3

Buat fungsi compute_s_n yang dapat digunakan untuk menghitung jumlah Sn = 1^2 + 2^2 + 3^2 +. . . *n*^2. Tampilkan hasil penjumlahan ketika *n* = 10.

```{r nomor 3}
compute_s_n <- function(n){
  val <- 0
  for(i in 1:n){
    val <- val + i^2
  }
  val
}

compute_s_n(10)
```

## Nomor 4

Buat vektor numerik kosong dengan nama : s_n dengan ukuran : 25 menggunakan s_n <- vector ("numeric", 25).
Simpan di hasil komputasi S1, S2,. . . S25 menggunakan FOR-LOOP.

```{r nomor 4}
compute_s_n <- function(n){
  x <- 1:n
  sum(x^2)
}

s_n <- vector("numeric", 25)

for (i in 1:25){
  s_n[i] <- compute_s_n(i)
}

s_n
```

## Nomor 5

Ulangi langkah pada soal nomor 4 dan gunakan fungsi sapply.

```{r nomor 5}
compute_s_n <- function(n){
  x <- 1:n
  sum(x^2)
}

s_n <- vector("numeric", 25)
n <- 1:25
s_n <- sapply (n, compute_s_n)
s_n  
```


