---
title: "Quiz_Data_Science"
author: "Nada Salsabila Imari"
output: pdf_document
---

```{r setup, include=FALSE}
knitr::opts_chunk$set(echo = TRUE)
```

## BAGIAN PERTAMA

1. *Load library* **dslabs** dan **dplyr**, serta *import dataset* ***"us_contagious_diseases"***.

```{r}
## Load Library 
library(dslabs)
library(dplyr)

## Import Dataset
data(us_contagious_diseases)
```

2. Menampilkan semua nama kolom pada *data frame* yang ada menggunakan fungsi names().

```{r}
## Menampilkan semua nama kolom pada data frame us_contagious_diseases
names(us_contagious_diseases)
```

3. Menampilkan tipe data pada kolom penyakit menggunakan fungsi class().

```{r}
## Mengekstrak informasi kolom penyakit dari data frame us_contagious_diseases
## Menampilkan tipe data pada kolom penyakit
class(us_contagious_diseases$disease)
```

4. Menampilkan 10 data penyakit polio teratas diurutkan berdasarkan populasi dan terjadi pada antara tahun 1965 dan 1955

```{r}
## Mem-filter data berdasarkan kondisi diketahui untuk kolom penyakit dan tahun
filter(us_contagious_diseases, disease == "Polio", between(year, 1955, 1965)) %>%
  
  # Mengurutkan data berdasarkan populasi dari yang terbesar ke terkecil
  arrange(desc(population)) %>%
  
  # Menampilkan 10 data teratas berdasarkan populasi
  top_n(10, population)
```

5. Klasifikasikan data tersebut berdasarkan jumlah kasusnya dengan kondisi :

- jumlah kasus kurang dari 1000 dikategorikan sebagai "Biasa"

- jumlah kasus lebih dari 2000 dikategorikan sebagai "Azab

- jumlah kasus antara kedua kondisi diatas dikategorikan sebagai "Cobaan" 

```{r}
## Membagi data berdasarkan rentang nilai jumlah kasus diketahui
## Setiap data diberi label sesuai kondisi diketahui
## Simpan data klasifikasi ke variabel category
category <- cut(us_contagious_diseases$count, 
                                       breaks = c(-Inf, 1000, 2000, Inf),
                                       labels = c("Biasa","Cobaan","Azab"))

## Menampilkan 200 data pertama dari objek category
head(category, 200)
```

6. Tambahkan variabel baru berisi data 'us_contagious_diseases' dengan tambahan kolom baru dengan nama "category" yang isinya merupakan implementasi nomor 5 dan kolom "rate" yang isinya merupakan hasil bagi jumlah kasus dengan populasi dikalikan 100000.
```{r}
## Membuat variabel baru berisi data us_contagious_diseases
us_contagious_diseases <- us_contagious_diseases %>%
  ## Menambahkan kolom category berisikan objek category
  mutate(category = category,
         ## Menambahkan kolom rate berisikan tingkat kasus penyakit
         rate = count / population * 100000)

## Menampilkan data frame us_contagious_diseases yang sudah diperbaharui
head(us_contagious_diseases)
```

7. Menampilkan kesimpulan pada data nomor 6 dikelompokkan berdasarkan negara bagian yang isinya nama negara bagian dan rata-rata rate per negara bagian.
```{r}
## Membuat variabel kesimpulan berisikan data us_contagious_diseases
kesimpulan <- us_contagious_diseases %>%
  ## Mengelompokkan data berdasarkan negara bagian
  group_by(negara_bagian = state) %>%
  ## Meringkas berdasarkan rerata rate per negara bagian
  summarise(rerata_rate = mean(rate))

## Menampilkan variabel kesimpulan
kesimpulan
```

8. Melakukan visualisasi pada hasil nomor 7 menggunakan histogram.
```{r}
hist(kesimpulan$rerata_rate,
     xlab = "Rerata Rate", main = paste("Histogram Kesimpulan Rerata Rate per Negara Bagian"))
```
Melalui histogram di atas, dapat dievaluasi bahwa **sebagian besar rerata rate per negara bagian memiliki frekuensi antara 40 hingga 60**. Selain itu, dapat disimpulkan pula bahwa **terdapat kurang lebih lima negara bagian dengan rerata rate sangat tinggi, yaitu antara 80 sampai 140**. 

## BAGIAN KEDUA

1. *Load library* **readr** untuk *import file*.
```{r}
## Load Library
library(readr)
```

2. Menampilkan informasi rinci tentang struktur dataset yang digunakan.
```{r}
## Import file
covid = read.csv("~/Documents/Covid19_Asean.csv",
                 sep = ",", header = TRUE)

## Menampilkan struktur data frame
str(covid)
```

Dengan menggunakan fungsi str untuk memeriksa struktur objek *"covid"*. Ditampilkan struktur *data frame* terdiri dari 10 objek dari 5 variabel. Variabel-variabelnya adalah *Country* (nama negara) dengan tipe data *character*, *CountryCode* (kode singkatan nama negara) dengan tipe data *character*, *Confirmed* (jumlah penderita terkonfirmasi) dengan tipe data *integer*, *Recovered* (jumlah penderita sembuh) dengan tipe data *integer*, dan *Deaths* (jumlah penderita meninggal) dengan tipe data *integer*. Selain itu, juga ditampilkan *head data* masing-masing variabel.

Dari informasi yang diketahui mengenai *dataset "Covid19_Asean"* dan struktur *data frame*, dapat disimpulkan bahwa ***dataset* berisi nama negara, kode singkatan nama negara, jumlah penderita terkonfirmasi, jumlah penderita sembuh, dan jumlah penderita meninggal dari kasus Covid-19 di 10 negara Asean**.

3. Menampilkan nama negara dengan jumlah penderita Covid-19 yang terkonfirmasi dari paling banyak ke paling sedikit.
```{r}
## Menyimpan data nama negara ke variabel country
country <- covid$Country

## Melakukan pengurutan data berdasarkan jumlah penderita terkonfirmasi dari yang paling banyak ke paling sedikit
## Menyimpan hasil pengurutan ke variabel index
index <- order(-covid$Confirmed)

## Menampilkan nama negara dengan jumlah penderita terkonfirmasi dari paling banyak ke paling sedikit
country[index]
```

4. Membuat kolom baru bernama RateDeaths yang berisi rasio korban Covid-19 yang meninggal dengan yang terkonfirmasi.
```{r}
## Membuat kolom baru RateDeaths berisi rasio korban meninggal dengan yang terkonfirmasi
covid <- mutate(covid, RateDeaths = Deaths /  Confirmed)

## Menampilkan data covid dengan struktur sudah diperbaharui
covid
```

5. Menampilkan nama negara mana yang memiliki rasio kematian Covid-19 tertinggi dan terendah.
```{r}
## Menyimpan data nama negara ke variabel country
country <- covid$Country

## Mendapatkan indeks dari data dengan RateDeaths tertinggi
tinggi <- which.max(covid$RateDeaths)
## Mendapatkan indeks dari data dengan RateDeaths terendah
rendah <- which.min(covid$RateDeaths)

## Menampilkan nama negara dengan RateDeaths tertinggi
country[tinggi]
## Menampilkan nama negara dengan RateDeaths terendah
country[rendah]
```

6. Menampilkan grafik plot antara penderita yang sembuh degan penderita yang terkonfirmasi Covid-19.
```{r}
plot(x = covid$Recovered, y = covid$Confirmed,
     xlab = "Sembuh", ylab = "Terkonfirmasi")
```

Melalui perbandingan data jumlah penderita terkonfirmasi terhadap jumlah penderita sembuh Covid-19, dapat diidentifikasi bahwa:

- **Data perbandingan tidak selalu berbanding lurus. Walaupun sebagian besar negara memiliki data perbandingan lurus, tetapi terdapat juga negara dengan jumlah penderita terkonfirmasi tinggi dan jumlah penderita sembuh cenderung rendah.**

- **Terdapat beberapa negara dengan data perbandingan bernilai 0, dapat dilihat dari titik yang berkumpul di plot**.